最高法院民事裁定　　　　　　　　　 111年度台聲字第1072號
聲　請　人　姜榮昇
上列聲請人因與齊家保全股份有限公司間請求確認僱傭關係存在
等事件，對於中華民國110 年10月26日臺灣高等法院第二審判決
（109 年度重勞上字第52號）提起上訴，而聲請訴訟救助暨選任
訴訟代理人，本院裁定如下：
    主  文
選任律師李明勳為聲請人關於請求確認兩造間之僱傭關係存在，
及相對人給付薪資本息之訴部分之訴訟代理人。
其餘聲請駁回。
駁回部分之聲請訴訟費用由聲請人負擔。
    理  由
一、本件聲請人前向臺灣新竹地方法院（下稱新竹地院）對相對
    人齊家保全股份有限公司提起訴訟，請求確認兩造間之僱傭
    關係存在（下稱聲明第一項）、相對人應給付其精神補償費
    新臺幣（下同）1000萬元暨法定遲延利息（即聲明第二項）
    及相對人應自民國108 年10月11日起至其回復上班之日止，
    按月於每月10日給付其薪資3萬4千元暨法定遲延利息（下稱
    聲明第三項），而聲請訴訟救助。經新竹地院以109 年度救
    字第12號裁定就聲明第一、三項部分准予訴訟救助，而駁回
    其餘聲請。故聲請人依訴訟救助之規定，聲請本院就聲明第
    一、三項部分為之選任律師為其第三審訴訟代理人，核無不
    合，應予准許。爰依民事訴訟法第466條之2第1 項，裁定如
    主文第1 項。次按准予訴訟救助，於上訴亦有效力，同法第
    111 條定有明文。聲請人之聲明第一、三項部分既經上述法
    院裁定准予訴訟救助，依上開規定，此部分訴訟救助之效力
    及於上訴審，自得暫免繳納上訴第三審之訴訟費用，其就此
    部分訴訟費用，再聲請訴訟救助，自無由准許。
二、又按當事人因無資力支出訴訟費用而聲請訴訟救助，或因無
    資力委任訴訟代理人而聲請第三審法院為之選任訴訟代理人
    者，關於無資力支出訴訟費用或委任訴訟代理人之事由，應
    提出可使法院信其主張為真實並能即時調查之證據，以釋明
    之，此觀民事訴訟法第109條第2項、第284條、第466條之 2
    第1項之規定自明。本件聲請人不服臺灣高等法院109年度重
    勞上字第52號判決，向本院提起第三審上訴，並就關於請求
    精神補償費3000萬元本息部分聲請訴訟救助暨選任訴訟代理
    人。聲請人雖提出臺北巿松山區中低收入戶證明書為證，惟
    該文書並不足以釋明其已窘於生活，且缺乏經濟信用，致無
    資力就此部分訴訟支出訴訟費用及委任律師為其訴訟代理人
    之事實，依上說明，此部分聲請自屬不應准許。
據上論結，本件聲請為一部有理由，一部無理由。依民事訴訟法
第95條、第79條，裁定如主文。
中    華    民    國   111    年    3     月    31    日
                      最高法院勞動法庭
                          審判長法官  袁  靜  文  
                                法官  林  金  吾  
                                法官  陳  靜  芬  
                                法官  石  有  為  
                                法官  許  秀  芬  
本件正本證明與原本無異
                                      書  記  官
中    華    民    國   111    年    4     月    14    日